---
title: "tarea 5"
author: "Garcia-Huidobro Perez Songer"
date: "07-12-2018"
output: html_document
---



```{r Pregunta 3, include=FALSE}
knitr::opts_chunk$set(echo = TRUE)

library(readr)
library(dplyr)
library(ggplot2)

set.seed(123)

reps = 10000

betas = matrix(NA, nrow = reps, ncol = 12)

beta0 = 2

beta1 = 2.5

beta2 = 1

su = 1

n = c(50, 100, 500, 1000)  #tamagno muestral

for (j in 1:length(n)) {
  
  X1=rnorm(n[j],20,1)
  
  e=rnorm(n[j],3,1)
  
  X2=0.8*X1 + e
  
  
  for (i in 1:reps) {
    
    u= rnorm(n[j],0,su)
    
    Y = beta0 + beta1*X1 + beta2*X2 + u 
    
    model = lm(Y~X1 + X2)  
    
    betas[i,j] = model$coef[1]
    
    betas[i,j+4] = model$coef[2]
    
    betas[i,j+8] = model$coef[3]
  }
  
}

betas_df <- data.frame(betas)

apply(betas_df,2,mean)

apply(betas_df,2,var)

summary(model)

# EXPLICACION, si existe sesgo en los betas cuando se comparan con el modelo, 
#el sesgo disminuye cuando la muestra llega a n=500, (como se puede ver en el grafico, el promedio se acerca mucho a la muestra, linea roja), 
#pero vuelve a aumentar cuando la muestra alcanza n=1000

#3.b

library(ggplot2)

library(gridExtra)

library(dplyr)

g10 <- ggplot(betas_df) + 
  
  geom_histogram(aes(betas_df[,1], y=..density..), col="black", bins = 30) +
  
  stat_function(fun=dnorm, args=list(mean=mean(betas_df[,1]), sd=sd(betas_df[,1])), 
                
                geom="line", colour="red", size=1) +
  
  ylab("Densidad") +   ggtitle("n=50") + xlab(expression(hat(beta)[0])) +
  
  theme_bw()

g20 <- ggplot(betas_df) + 
  
  geom_histogram(aes(betas_df[,2], y=..density..), col="black", bins = 30) +
  
  stat_function(fun=dnorm, args=list(mean=mean(betas_df[,2]), sd=sd(betas_df[,2])), 
                
                geom="line", colour="red", size=1) +
  
  ylab("Densidad") +   ggtitle("n=100") + xlab(expression(hat(beta)[0])) +
  
  theme_bw()

g30 <- ggplot(betas_df) + 
  
  geom_histogram(aes(betas_df[,3], y=..density..), col="black", bins = 30) +
  
  stat_function(fun=dnorm, args=list(mean=mean(betas_df[,3]), sd=sd(betas_df[,3])), 
                
                geom="line", colour="red", size=1) +
  
  ylab("Densidad") +   ggtitle("n=500") + xlab(expression(hat(beta)[0])) +
  
  theme_bw()

g40 <- ggplot(betas_df) + 
  
  geom_histogram(aes(betas_df[,4], y=..density..), col="black", bins = 30) +
  
  stat_function(fun=dnorm, args=list(mean=mean(betas_df[,4]), sd=sd(betas_df[,4])), 
                
                geom="line", colour="red", size=1) +
  
  ylab("Densidad") +   ggtitle("n=1000") + xlab(expression(hat(beta)[0])) +
  
  theme_bw()

grid.arrange(g10, g20, g30, g40, nrow=2, ncol=2)

g11 <- ggplot(betas_df) + 
  
  geom_histogram(aes(betas_df[,5], y=..density..), col="black", bins = 30) +
  
  stat_function(fun=dnorm, args=list(mean=mean(betas_df[,5]), sd=sd(betas_df[,5])), 
                
                geom="line", colour="red", size=1) +
  
  ylab("Densidad") +   ggtitle("n=50") + xlab(expression(hat(beta)[1])) +
  
  theme_bw()

g21 <- ggplot(betas_df) + 
  
  geom_histogram(aes(betas_df[,6], y=..density..), col="black", bins = 30) +
  
  stat_function(fun=dnorm, args=list(mean=mean(betas_df[,6]), sd=sd(betas_df[,6])), 
                
                geom="line", colour="red", size=1) +
  
  ylab("Densidad") +   ggtitle("n=100") + xlab(expression(hat(beta)[1])) +
  
  theme_bw()

g31 <- ggplot(betas_df) + 
  
  geom_histogram(aes(betas_df[,7], y=..density..), col="black", bins = 30) +
  
  stat_function(fun=dnorm, args=list(mean=mean(betas_df[,7]), sd=sd(betas_df[,7])), 
                
                geom="line", colour="red", size=1) +
  
  ylab("Densidad") +   ggtitle("n=500") + xlab(expression(hat(beta)[1])) +
  
  theme_bw()

g41 <- ggplot(betas_df) + 
  
  geom_histogram(aes(betas_df[,8], y=..density..), col="black", bins = 30) +
  
  stat_function(fun=dnorm, args=list(mean=mean(betas_df[,8]), sd=sd(betas_df[,8])), 
                
                geom="line", colour="red", size=1) +
  
  ylab("Densidad") +   ggtitle("n=1000") + xlab(expression(hat(beta)[1])) +
  
  theme_bw()

grid.arrange(g11, g21, g31, g41, nrow=2, ncol=2)

```

**PREGUNTA 3**

**A)**


```{r Esperanza}
apply(betas_df,2,mean)
```

```{r Varianza}
apply(betas_df,2,var)
```

```{r Estimación}
summary(model)
```

*En este caso, podemos presenciar que se mantiene el mismo patrón respecto a que cuando aumenta el tamaño de la muestra, pero aqui el sesgo es el menor posible hasta el tamaño 100, luego va aumentando el sesgo, esto se presencia mucho mejor en los gráficos, ya que en el panel de n=100 el estimador se acerca mucho al parametro poblacional.*



**B)**



```{r Distribución de B1, echo=FALSE}

g11 <- ggplot(betas_df) + 
  
  geom_histogram(aes(betas_df[,5], y=..density..), col="black", bins = 30) +
  
  stat_function(fun=dnorm, args=list(mean=mean(betas_df[,5]), sd=sd(betas_df[,5])), 
                
                geom="line", colour="red", size=1) +
  
  ylab("Densidad") +   ggtitle("n=50") + xlab(expression(hat(beta)[1])) +
  
  theme_bw()

g21 <- ggplot(betas_df) + 
  
  geom_histogram(aes(betas_df[,6], y=..density..), col="black", bins = 30) +
  
  stat_function(fun=dnorm, args=list(mean=mean(betas_df[,6]), sd=sd(betas_df[,6])), 
                
                geom="line", colour="red", size=1) +
  
  ylab("Densidad") +   ggtitle("n=100") + xlab(expression(hat(beta)[1])) +
  
  theme_bw()

g31 <- ggplot(betas_df) + 
  
  geom_histogram(aes(betas_df[,7], y=..density..), col="black", bins = 30) +
  
  stat_function(fun=dnorm, args=list(mean=mean(betas_df[,7]), sd=sd(betas_df[,7])), 
                
                geom="line", colour="red", size=1) +
  
  ylab("Densidad") +   ggtitle("n=500") + xlab(expression(hat(beta)[1])) +
  
  theme_bw()

g41 <- ggplot(betas_df) + 
  
  geom_histogram(aes(betas_df[,8], y=..density..), col="black", bins = 30) +
  
  stat_function(fun=dnorm, args=list(mean=mean(betas_df[,8]), sd=sd(betas_df[,8])), 
                
                geom="line", colour="red", size=1) +
  
  ylab("Densidad") +   ggtitle("n=1000") + xlab(expression(hat(beta)[1])) +
  
  theme_bw()

grid.arrange(g11, g21, g31, g41, nrow=2, ncol=2)

```

**C)**

```{r Pregunta 3c, include=FALSE}
knitr::opts_chunk$set(echo = TRUE)
#3.c

set.seed(123)

reps = 10000

betas = matrix(NA, nrow = reps, ncol = 12)

beta0 = 2

beta1 = 2.5

beta2 = 1

su = 1

n = c(50, 100, 500, 1000)  #tamagno muestral

for (j in 1:length(n)) {
  
  X1=rnorm(n[j],20,1)
  
  e=rnorm(n[j],3,1)
  
  X2=runif(n[j],0,1)
  
  
  for (i in 1:reps) {
    
    u= rnorm(n[j],0,su)
    
    Y = beta0 + beta1*X1 + beta2*X2 + u 
    
    model = lm(Y~X1 + X2)  
    
    betas[i,j] = model$coef[1]
    
    betas[i,j+4] = model$coef[2]
    
    betas[i,j+8] = model$coef[3]
  }
  
}

betas_df <- data.frame(betas)

apply(betas_df,2,mean)

apply(betas_df,2,var)

summary(model)

#En este caso, podemos presenciar que se mantiene el mismo patrón respecto a que cuando aumenta el tamaño de la muestra,
#pero aqui el sesgo es el menor posible hasta el tamaño 100, luego va aumentando el sesgo, esto se presencia mucho mejor en los gráficos,
#ya que en el panel de n=100 el estimador se acerca mucho al parametro poblacional

g10 <- ggplot(betas_df) + 
  
  geom_histogram(aes(betas_df[,1], y=..density..), col="black", bins = 30) +
  
  stat_function(fun=dnorm, args=list(mean=mean(betas_df[,1]), sd=sd(betas_df[,1])), 
                
                geom="line", colour="red", size=1) +
  
  ylab("Densidad") +   ggtitle("n=50") + xlab(expression(hat(beta)[0])) +
  
  theme_bw()

g20 <- ggplot(betas_df) + 
  
  geom_histogram(aes(betas_df[,2], y=..density..), col="black", bins = 30) +
  
  stat_function(fun=dnorm, args=list(mean=mean(betas_df[,2]), sd=sd(betas_df[,2])), 
                
                geom="line", colour="red", size=1) +
  
  ylab("Densidad") +   ggtitle("n=100") + xlab(expression(hat(beta)[0])) +
  
  theme_bw()

g30 <- ggplot(betas_df) + 
  
  geom_histogram(aes(betas_df[,3], y=..density..), col="black", bins = 30) +
  
  stat_function(fun=dnorm, args=list(mean=mean(betas_df[,3]), sd=sd(betas_df[,3])), 
                
                geom="line", colour="red", size=1) +
  
  ylab("Densidad") +   ggtitle("n=500") + xlab(expression(hat(beta)[0])) +
  
  theme_bw()

g40 <- ggplot(betas_df) + 
  
  geom_histogram(aes(betas_df[,4], y=..density..), col="black", bins = 30) +
  
  stat_function(fun=dnorm, args=list(mean=mean(betas_df[,4]), sd=sd(betas_df[,4])), 
                
                geom="line", colour="red", size=1) +
  
  ylab("Densidad") +   ggtitle("n=1000") + xlab(expression(hat(beta)[0])) +
  
  theme_bw()

grid.arrange(g10, g20, g30, g40, nrow=2, ncol=2)

g11 <- ggplot(betas_df) + 
  
  geom_histogram(aes(betas_df[,5], y=..density..), col="black", bins = 30) +
  
  stat_function(fun=dnorm, args=list(mean=mean(betas_df[,5]), sd=sd(betas_df[,5])), 
                
                geom="line", colour="red", size=1) +
  
  ylab("Densidad") +   ggtitle("n=50") + xlab(expression(hat(beta)[1])) +
  
  theme_bw()

g21 <- ggplot(betas_df) + 
  
  geom_histogram(aes(betas_df[,6], y=..density..), col="black", bins = 30) +
  
  stat_function(fun=dnorm, args=list(mean=mean(betas_df[,6]), sd=sd(betas_df[,6])), 
                
                geom="line", colour="red", size=1) +
  
  ylab("Densidad") +   ggtitle("n=100") + xlab(expression(hat(beta)[1])) +
  
  theme_bw()

g31 <- ggplot(betas_df) + 
  
  geom_histogram(aes(betas_df[,7], y=..density..), col="black", bins = 30) +
  
  stat_function(fun=dnorm, args=list(mean=mean(betas_df[,7]), sd=sd(betas_df[,7])), 
                
                geom="line", colour="red", size=1) +
  
  ylab("Densidad") +   ggtitle("n=500") + xlab(expression(hat(beta)[1])) +
  
  theme_bw()

g41 <- ggplot(betas_df) + 
  
  geom_histogram(aes(betas_df[,8], y=..density..), col="black", bins = 30) +
  
  stat_function(fun=dnorm, args=list(mean=mean(betas_df[,8]), sd=sd(betas_df[,8])), 
                
                geom="line", colour="red", size=1) +
  
  ylab("Densidad") +   ggtitle("n=1000") + xlab(expression(hat(beta)[1])) +
  
  theme_bw()

grid.arrange(g11, g21, g31, g41, nrow=2, ncol=2)

```

```{r Esperanzac}
apply(betas_df,2,mean)
```

```{r Varianzac}
apply(betas_df,2,var)
```

```{r Estimaciónc}
summary(model)
```

```{r Distribución de B1c, echo=FALSE}
g11 <- ggplot(betas_df) + 
  
  geom_histogram(aes(betas_df[,5], y=..density..), col="black", bins = 30) +
  
  stat_function(fun=dnorm, args=list(mean=mean(betas_df[,5]), sd=sd(betas_df[,5])), 
                
                geom="line", colour="red", size=1) +
  
  ylab("Densidad") +   ggtitle("n=50") + xlab(expression(hat(beta)[1])) +
  
  theme_bw()

g21 <- ggplot(betas_df) + 
  
  geom_histogram(aes(betas_df[,6], y=..density..), col="black", bins = 30) +
  
  stat_function(fun=dnorm, args=list(mean=mean(betas_df[,6]), sd=sd(betas_df[,6])), 
                
                geom="line", colour="red", size=1) +
  
  ylab("Densidad") +   ggtitle("n=100") + xlab(expression(hat(beta)[1])) +
  
  theme_bw()

g31 <- ggplot(betas_df) + 
  
  geom_histogram(aes(betas_df[,7], y=..density..), col="black", bins = 30) +
  
  stat_function(fun=dnorm, args=list(mean=mean(betas_df[,7]), sd=sd(betas_df[,7])), 
                
                geom="line", colour="red", size=1) +
  
  ylab("Densidad") +   ggtitle("n=500") + xlab(expression(hat(beta)[1])) +
  
  theme_bw()

g41 <- ggplot(betas_df) + 
  
  geom_histogram(aes(betas_df[,8], y=..density..), col="black", bins = 30) +
  
  stat_function(fun=dnorm, args=list(mean=mean(betas_df[,8]), sd=sd(betas_df[,8])), 
                
                geom="line", colour="red", size=1) +
  
  ylab("Densidad") +   ggtitle("n=1000") + xlab(expression(hat(beta)[1])) +
  
  theme_bw()

grid.arrange(g11, g21, g31, g41, nrow=2, ncol=2)

```


*En este caso, podemos presenciar que se mantiene el mismo patrón respecto a que cuando aumenta el tamaño de la muestra, pero aqui el sesgo es el menor posible hasta el tamaño 100, luego va aumentando el sesgo, esto se presencia mucho mejor en los gráficos, ya que en el panel de n=100 el estimador se acerca mucho al parametro poblacional.*